臺灣高等法院刑事判決
109年度上訴字第986號
上  訴  人  
即  被  告  王銘遠




選任辯護人  陳郁倫法扶律師                          
上列上訴人因違反毒品危害防制條例案件，不服臺灣桃園地方法
院108年度訴字第682號，中華民國108年12月30日第一審判決（
起訴案號：臺灣桃園地方檢察署107年度偵字第22825號），提起
上訴，本院判決如下：
    主  文
原判決關於有罪部分撤銷。
王銘遠犯如附表一所示之罪，處如附表一各編號「本院科刑主文
」欄所示之刑及沒收。應執行有期徒刑肆年陸月。
    犯罪事實
一、王銘遠明知3,4-亞甲基雙氧苯基甲胺戊酮、4-甲基甲基卡西
    酮、硝甲西泮、3,4-亞甲基雙氧苯基乙基胺戊酮，均為毒品
    危害防制條例第2條第2項第2款、第3款所列管之第二級毒品
    、第三級毒品，依法不得持有及販賣，竟分別為下列行為：
　㈠基於持有第二級毒品之犯意，於民國107年4月間某日，在桃
    園市桃園區中正路「好樂迪KTV 」，向真實姓名年籍不詳綽
    號「阿傑」之成年男子，購得如附表二編號1所示之毒品咖
    啡包，為供給施用而持有之。
　㈡又基於販賣第三級毒品之犯意，於107年5月21日凌晨2時許前
    某時，以其所有之三星廠牌行動電話（配用門號0000000000
    號SIM卡）內之微信通訊軟體（微信暱稱為『烽』），與呂詠
    婷（微信暱稱為『婷』）聯繫販賣毒品咖啡包後，即於107 年
    5 月21日凌晨2 時至3 時許之間某時，在桃園市中壢區華夏
    路「儷灣經典汽車旅館」內，以700元之代價，販賣黑色袋
    裝、印有金色「69」字樣、內含第三級毒品3,4-亞甲基雙氧
    苯基乙基胺戊酮成分之毒品咖啡包1包與呂詠婷，並收訖價
    金。
　㈢另基於販賣第三級毒品之犯意，於107年5月28日晚間8 時許
    ，以其所有之三星廠牌行動電話（配用門號0000000000號SI
    M 卡）內之微信通訊軟體（微信暱稱為『烽』），與代蘇鈺庭
    向其聯絡之呂詠婷（微信暱稱為『婷』）聯繫販賣毒品咖啡包
    後，即於107 年5 月28日晚間8 時至9 時許之間某時，在桃
    園市中壢區華夏路「儷灣經典汽車旅館」內，以每包700元
    之代價，販賣黑色袋裝、印有金色「69」字樣、內含第三級
    毒品3,4-亞甲基雙氧苯基乙基胺戊酮成分之毒品咖啡包2包
    蘇鈺庭，並收訖價金共1,400元。嗣王銘遠於107年8 月5日
    下午4時23分許經警查獲，並扣得如附表二各編號所示之物
    。
二、案經新北市政府警察局三峽分局（下稱三峽分局）報告臺灣
    桃園地方檢察署（下稱桃園地檢署）檢察官偵查起訴。
    理  由
壹、程序方面
一、本院審判範圍
　　上訴人即被告王銘遠（下稱被告）就被訴販賣第三級毒品未
    遂部分，經原審判決無罪後，檢察官就前開判決無罪部分並
    未提起上訴，而被告僅就有罪判決部分提起上訴，是就被告
    被訴販賣第三級毒品未遂部分因未提起上訴而確定，此部分
    自非本院之審判範圍，合先敘明。
二、按被告以外之人於審判外之陳述，雖不符刑事訴訟法第159
    條之1 至第159 條之4 之規定，而經當事人於審判程序同意
    作為證據，法院審酌該言詞陳述或書面陳述作成時之情況，
    認為適當者，亦得為證據；又當事人、代理人或辯護人於法
    院調查證據時，知有刑事訴訟法第159 條第1 項不得為證據
    之情形，而未於言詞辯論終結前聲明異議者，視為有前項之
    同意，刑事訴訟法第159 條之5 定有明文。經查，檢察官、
    被告及本院公設辯護人於本院準備程序中對本案之供述證據
    均表示同意作為證據（本院卷第106頁），於本院審判程序
    時檢察官、被告及其選任辯護人則均表示沒有意見（本院卷
    第135至138頁），供述證據部分視為同意作為證據，本院審
    酌各該證據作成或取得時狀況，並無顯不可信或違法取得等
    情況，且經本院依法踐行證據調查程序並認為適當，而有證
    據能力；其餘資以認定本案犯罪事實之非供述證據，亦查無
    違反法定程序取得之情形，依刑事訴訟法第158 條之4 之反
    面解釋，亦有證據能力。
貳、實體方面
一、認定犯罪事實所依憑之證據及理由：
  ㈠犯罪事實欄一、㈠所示持有第二級毒品部分：
　1.就犯罪事實一、㈠所示持有第二級毒品部分，業據被告於警
    詢、偵查、原審及本院審理時均坦承不諱（偵查卷第7、103
    頁反面、原審卷二第92頁、本院卷第109、139頁），並有搜
    索票、搜索扣押筆錄、扣押物品目錄表、三峽分局蒐證相片
    在卷（偵查卷第27至31、45至61頁）可佐，又扣案如附表二
    編號1所示之毒品咖啡包，經鑑定結果確含各如附表二編號1
    所示之第二級毒品成分，此有內政部警政署刑事警察局（下
    稱刑事局）107年12月6日刑鑑字第1078014729號鑑定書1份
    、臺北榮民總醫院107 年9 月20日北榮毒鑑字第C0000000號
    毒品成分鑑定書㈡各1份在卷（偵查卷第120、132反面頁）可
    稽，足認被告前揭任意性自白核與事實相符，堪以認定。
　2.公訴意旨認被告此部分行為係涉犯販賣第二級毒品未遂罪嫌
    等語。然查：
　⑴按販賣毒品罪、意圖販賣而持有毒品罪、單純持有毒品罪，
    皆以持有毒品為其基本外觀事實。其區別標準，在於取得或
    持有毒品之目的，有無販賣營利之意圖為斷。若行為人於持
    有毒品之始終，均無販賣營利之意圖，則僅論以單純持有毒
    品犯行。故於行為人持有毒品並未賣出即遭查獲之情形，其
    持有之毒品，究否基於販賣營利之意思而販入，或持有當時
    有無販賣營利之意圖，攸關應否成立販賣毒品未遂、意圖販
    賣而持有毒品、甚或單純持有毒品罪責之判斷，尤應以嚴格
    確切之證據證明之。又所謂意圖，乃犯罪構成之主觀違法要
    素，屬犯罪之成立要件。而行為人是否具備販賣營利之主觀
    意圖，胥賴嚴格積極之證據證明之；亦即必須有相當之客觀
    事實，足以表徵其主觀意念之遂行性及確實性，始足當之，
    不能以推測或擬制之方法憑空懸揣，遽以認定。
　⑵查扣案如附表二編號1至4所示之毒品咖啡包、前揭搜索扣押
    筆錄、扣押物品目錄表、三峽分局蒐證相片及翻拍照片及毒
    品鑑定書等證據，僅能證明警方於上開時、地執行搜索時，
    確有查扣如附表二編號1至4所示之毒品咖啡包之事實。惟持
    有毒品之原因非僅一端，或基於販賣營利之目的販入毒品而
    持有、或基於販賣營利以外之其他目的（如：供己施用、他
    人轉讓、受贈、拾獲、受託保管等）而取得毒品並持有，皆
    屬可能。從而，購入毒品之數量多寡，與是否意圖販賣營利
    ，並無絕對必然之關聯，如無確切證據，自不得單憑持有毒
    品數量多寡之情狀，即率爾臆測被告意在鋌而走險而欲販賣
    營利。本件被告雖自陳向「阿傑」購入毒品咖啡包200包，
    是要買來自己吃的，除已經扣案的以外，其他均已丟掉等語
    （偵查卷第7、130頁、本院卷第109頁、139頁），惟本件之
    實際扣案物僅有如附表二編號1至4所示之毒品咖啡包共8包
    ，除被告之自白外，並無其他證據可以佐證被告確有購入大
    量毒品咖啡包而予轉讓、販賣或丟棄之事實，況依前開之說
    明，數量多寡本非判斷被告是否有販賣營利意圖之標準，被
    告是否有營利意圖，已有疑義。又本件被告有施用毒品之行
    為，有臺灣檢驗科技股份有限公司濫用藥物實驗室濫用藥物
    檢驗報告在卷（偵查卷第112頁）可稽，可見被告確染有施
    用毒品習性，審以購毒者購買毒品之數量，因其資力、市場
    行情等有所不同，尤以染有施用毒品惡習者，或為維持個人
    長期穩定之需求，或為求取得較優惠之價格，或考量分次購
    買增加遭查獲之風險等因素，或有可能1次大量購入，是被
    告辯稱：伊係要來買自己吃等語（偵查卷第7、103頁反面、
    原審卷二第92頁、本院卷第109、139頁），亦尚非全然無據
    。再本案並無其他證據足認被告本件所扣案如附表二編號1
    至4所示之毒品咖啡包於當下有何尋覓、接洽買家，或為價
    格、數量計算之客觀事實，檢察官亦未提出足以表徵被告具
    有販賣意圖之客觀事實以供本院審認，尚難僅憑被告持有如
    附表編號二編號1至4所示之毒品咖啡包及手機等物，即認其
    有販賣營利之意圖。綜上，本件被告雖有購入毒品咖啡包而
    為警查獲持有之事實，惟僅能證明被告持有如附表二編號1
    所示之第二級毒品之犯行（持有第三級毒品部分，無證據證
    明純質淨重20公克以上，詳後述），無從遽行推認被告有販
    賣毒品之意圖而持有之或販賣未遂，公訴意旨認此部分構成
    販賣第二級毒品未遂罪嫌，容有未洽，尚非可採。
  ⑶另起訴書固載稱毒品咖啡包中亦包含第三級毒品「3,4-亞甲
    基雙氧甲基卡西酮」之成分。惟觀諸本件扣案如附表二所示
    毒品咖啡包之鑑定結果，並未鑑得含有「3,4-亞甲基雙氧甲
    基卡西酮」之成分，此有臺北榮民總醫院107 年9 月20日北
    榮毒鑑字第C0000000號毒品成分鑑定書㈠、㈡、㈢、㈣各1 份及
    上開刑事局鑑定書1份在卷（偵查卷第119至121之1、132、1
    33頁）可考，是此部分應係誤載，應予更正。
　㈡犯罪事實欄一、㈡、㈢所示販賣第三級毒品部分：
　1.就犯罪事實欄一、㈡、㈢所示販賣第三級毒品既遂犯行，業據
    被告於原審及本院審理中均坦承不諱（原審卷二第91頁、本
    院卷第107、108、141頁），而就犯罪事實欄一、㈡部分，並
    據證人呂詠婷於警詢中證述明確（偵查卷第21頁）；就犯罪
    事實欄一、㈢部分，並有證人呂詠婷、蘇鈺庭於警詢、偵查
    分別證述甚詳（偵查卷第16至21、104、105、115、116頁）
    ，復有被告王銘遠所有之三星廠牌行動電話與證人呂詠婷所
    持用之行動電話，以微信通訊軟體聯繫事實欄一、㈡、㈢所示
    販賣第三級毒品事宜之對話記錄翻拍照片及蘇鈺庭之搜索扣
    押筆錄、扣押物品目錄表在卷（偵查卷第40至42、63至92頁
    ）可參，足認被告前揭任意性自白核與事實相符，應堪採信
    。　　
　2.按毒品危害防制條例所定之第三級毒品，物稀價昂，販賣行
    為，政府查緝甚嚴，苟非有利可圖，當不願甘冒法律制裁之
    風險，而為販賣。販賣毒品既係違法行為，非可公然為之，
    亦無公定價格，容易分裝並增減份量，且每次買賣之價量，
    輒因買賣雙方關係之深淺、資力、需求量及對行情之認知、
    來源是否充裕、查緝是否嚴緊、購買者被查獲時供出購買對
    象之風險評估等因素，而異其標準，非可一概而論。是販賣
    者從各種「價差」或「量差」或係「純度」謀取利潤方式，
    或有差異，然其所圖利益之非法販賣行為目的，則屬相同，
    並無二致。因之，販賣毒品之利得，除被告坦承犯行或價量
    俱臻明確外，委難察得實情，販賣之人從價差或量差中牟利
    之方式雖異，其意圖營利之販賣行為則同一（最高法院87年
    台上字第3164號判決意旨可資參照）。查犯罪事實欄一、㈡
    、㈢所示被告分別交付含第三級毒品咖啡包予購毒者呂詠婷
    （1包）、蘇鈺婷（2包），均為有償交易，1包成本為300元
    ，可獲利400元報酬乙節，業據被告於本院審理時坦承不諱
    （本院卷第141頁），是前開被告所涉販賣含第三級毒品咖
    啡包之犯行，主觀上確有藉此以獲取利益之意圖無訛。
  ㈢綜上，本件事證明確，被告犯行均堪認定，均應依法論科。
二、論罪科刑
  ㈠查「3,4-亞甲基雙氧苯基甲胺戊酮」係屬毒品危害防制條例
    第2條第2項第2款所定之第二級毒品：「4-甲基甲基卡西酮
    、硝甲西泮、3,4-亞甲基雙氧苯基乙基胺戊酮、愷他命」均
    屬毒品危害防制條例第2條第2項第3款所定之第三級毒品，
    依法不得非法持有及販賣。是核被告於犯罪事實欄一、㈠所
    為，係犯毒品危害防制條例第11條第2項之持有第二級毒品
    罪；於犯罪事實欄一、㈡、㈢所為，均係犯毒品危害防制條例
    第4條第3項販賣第三級毒品罪。公訴意旨認被告就犯罪事實
    欄一、㈠所為係犯同條例第4條第6項、第2項之販賣第二級毒
    品未遂罪，容有未洽，理由業如前述，然其起訴事實所指之
    販賣未遂，與本院所認上開持有第二級毒品之事實，僅係被
    告主觀上犯意認定不同，基本社會事實仍屬同一，復經本院
    踐行告知程序後，予以檢察官、被告及其選任辯護人辯論之
    機會（本院卷第133頁），爰變更起訴法條。
  ㈡被告持有如附表二編號2至4之第三級毒品咖啡包，依刑事局1
    07年12月6日刑鑑字第1078014729號鑑定書記載之鑑定結果
    （偵查卷第132、133頁），可認如附表二編號2至4此等含第
    三級毒品之毒品咖啡包共計7包部分，僅編號4純質淨重約0.
    12公克，其他均屬純度未達1％而無法估算純質淨重，則本件
    被告所持有之第三級毒品純質淨重顯未達20公克以上，自不
    構成犯罪。
  ㈢被告所犯持有第二級毒品罪1罪、販賣第三級毒品既遂罪2 罪
    ，犯意個別、行為互殊，應予分論併罰。
  ㈣被告前於107年間因公共危險案件，經原審法院以106年度桃
    交簡字第2432號刑事簡易判決判處有期徒刑2月，並諭知易
    科罰金之折算標準確定，於107年3月29日易科罰金執行完畢
    ，此有本院被告前案紀錄表1份在卷（本院卷第63頁）足參
    。被告於前案有期徒刑執行完畢後，5年內故意再犯本件有
    期徒刑以上之各罪，均為累犯。然參酌司法院釋字第775號
    解釋意旨，為避免發生罪刑不相當之情形，法院應就個案裁
    量是否加重最低本刑。查被告前案所犯係公共危險罪，與本
    件持有、販賣毒品案件之罪質不同，不法關聯性尚低，難認
    被告就此類犯行之刑罰反應力薄弱，經審酌情節，認無加重
    其法定最低本刑之必要，爰就被告本件所犯，均裁量不予加
    重最低本刑。
  ㈤按刑法第59條之規定，犯罪之情狀顯可憫恕，認科以最低度
    刑仍嫌過重者，得酌量減輕其刑，同法第57條規定，科刑時
    應審酌一切情狀，為科刑重輕之標準，於裁判上酌減其刑時
    ，應就犯罪一切情狀（包括刑法第57條所列舉之10款事項）
    ，予以全盤考量，審酌其犯罪有無可憫恕之事由，以為判斷
    。故適用第59條酌量減輕其刑時，並不排除第57條所列舉10
    款事由之審酌，惟其程度應達於確可憫恕，始可予以酌減（
    最高法院70年度第6 次刑事庭會議決議可資參照）。查被告
    就犯罪事實欄一、㈡、㈢所示販賣第三級毒品咖啡包之對象僅
    有2人，而2人之次數次數分別僅有一次，販賣之價量甚少，
    經營規模不大，對社會之危害性較低，況被告本身亦有施用
    毒品之惡習，已如前述，倘逕就各該次犯行論處毒品危害防
    制條例第4條第3項之法定最低本刑，就本案情形未免過苛，
    本院認被告之犯罪情狀在客觀上尚足以引起一般人之同情，
    情堪憫恕，爰就其所犯販賣第三級毒品之2次犯行，均依刑
    法第59條規定酌減其刑。
  ㈥不另無罪之諭知部分
　1.公訴意旨另略以：被告於事實欄一、㈡所示時、地販賣與呂
    詠婷之第三級毒品咖啡包應為2包，因認被告就販賣事實欄
    一、㈡所示以外之另1包第三級毒品咖啡包（價金700元）之
    行為，亦係涉犯毒品危害防制條例第4條第3項販賣第三級毒
    品罪嫌。
　2.按犯罪事實應依證據認定之，無證據不得認定犯罪事實。又
    不能證明被告犯罪者，應諭知無罪之判決，刑事訴訟法第15
    4 條第2 項、第301 條第1 項分別定有明文。又事實之認定
    ，應憑證據，如未能發現相當證據，或證據不足以證明，自
    不能以推測或擬制之方法，為裁判基礎（最高法院40年臺上
    字第86號判例意旨參照）；再認定不利於被告之事實，須依
    積極證據，苟積極證據不足為不利於被告事實之認定時，即
    應為有利於被告之認定，更不必有何有利之證據（最高法院
    30年上字第816 號判例）。
　3.訊據被告堅詞否認有何公訴意旨所指之前開犯行，辯稱：我
    於事實欄一、㈡所示時、地賣給呂詠婷的咖啡包，就只有1 
    包，金額700元，並沒有另外1包等語（原審卷二第91頁），
    經查：證人即購毒者呂詠婷於警詢中證稱：「我在107年5月
    21日凌晨2時至3 時許，在『儷灣經典汽車旅館』內，我向暱
    稱『烽』之人購買1 包毒品咖啡包，價錢700元，是由王銘遠
    送貨來，是現金交易。」等語在卷（偵查卷第21頁），其就
    事實欄一、㈡所示時、地，僅以700元之代價向被告王銘遠購
    買毒品咖啡包1包之事實證述明確。另觀諸本案全卷事證，
    檢察官並未舉出任何積極證據足證被告王銘遠於事實欄一、
    ㈡所示時、地有販賣毒品咖啡包2包予呂詠婷之事實。是公訴
    意旨認被告王銘遠於事實欄一、㈡所販售者，除前揭經本院
    論罪科刑之含第三級毒品咖啡包1包外，尚另有價金700元之
    相同毒品咖啡包1包一節，尚缺乏證據可證明屬實，就此部
    分本應為被告無罪之諭知，惟公訴意旨認前揭部分如成立犯
    罪，與前經本院論罪科刑之事實欄一、㈡所示販賣第三級毒
    品罪，為單純一罪關係，爰不另為無罪之諭知。
三、撤銷改判之理由
　㈠原審以被告所為事證明確，予以論罪科刑，固非無見。惟查
    ：①就犯罪事實欄一、㈠被告持有第二級毒品部分，原審未予
    詳細勾稽，遽論以被告販賣第二級毒品未遂之罪刑，認事用
    法尚有未洽，理由詳如前述。②原審就犯罪事實欄一、㈡、㈢
    被告販賣第三級毒品罪2罪部分，援引如附表二編號2至4之
    毒品鑑定證據做為佐證，惟該部分之鑑定係就於被告車上及
    住處所扣得之毒品咖啡包所為之鑑定，核屬被告持有第二、
    三級毒品之物，原審以關於被告持有部分之毒品鑑定報告作
    為被告販賣第三級毒品罪認定之依據並宣告沒收，認事用法
    自有違誤。③又原審就犯罪事實欄一、㈡、㈢被告販賣第三級
    毒品罪部分，認被告無從適用刑法第59條酌減其刑，未審酌
    被告該2次之販賣價量甚少，經營規模不大，對社會之危害
    性較低，確有情輕法重過苛等情，亦有未當。被告上訴意旨
    指摘本件不應依累犯之規定裁量加重其刑；就事實欄一、㈠
    部分僅為持有並無販賣；就犯罪事實欄一、㈡、㈢部分請求依
    刑法第59條酌減其刑，指摘原判決不當，均有理由；又原判
    決既有前開可議之處，自應由本院將原判決上開有罪部分均
    予以撤銷改判。爰審酌被告前於公共危險案件易科罰金執行
    完畢後（於本案構成累犯），又因犯販賣第二級毒品未遂罪
    ，經原審法院於108年4月10日，以107年訴字第709號刑事判
    決判處有期徒刑2年6月確定，有本院被告前案紀錄表1 份在
    卷（本院卷第63、64頁）足參，詎仍又犯本案持有第二級毒
    品及販賣第三級毒品犯行，所為不僅戕害其身心，亦損及國
    民健康，惟念及被告為本案販賣第三級毒品次數僅2次、對
    象僅為2 人、販毒金額僅分別為700元及1,400元等情，較一
    般大盤商較低，暨被告於警詢、偵查時雖矢口否認販賣第三
    級毒品之犯行，然於原審及本院審理時終能坦承販賣第三級
    毒品既遂罪2罪之犯後態度，及所犯持有第二級毒品之犯行
    所生之危害程度，暨其犯罪動機、目的、手段、所生危害等
    一切情狀，分別量處如主文第二項所示之刑（詳如附表一所
    示），並定其應執行之刑。
　㈡沒收部分
　1.扣案如附表二編號1所示之毒品咖啡包，經送驗後，確檢出
    含有第二級毒品之成分，為查獲之第二級毒品，應依毒品危
    害防制條例第18條第1項前段規定，沒收銷燬之。另因鑑驗
    耗損部分，因已滅失，爰不併為宣告沒收銷燬。至於包裝上
    開毒品之外包裝袋，以目前採行之鑑驗方式，包裝袋內仍會
    殘留微量毒品，而無法將之完全析離，故應一併與所盛裝之
    毒品併予宣告沒收銷燬之。至扣案如附表二編號2至4所示之
    物，經鑑定結果雖均含第三級毒品4-甲基甲基卡西酮、硝甲
    西泮、3,4-亞甲基雙氧苯基乙基胺戊酮，然此部分持有行為
    因第三級毒品純質淨重未達20公克而不構成犯罪行為，理由
    已見前述，是如附表二編號2至4扣案之含有第三級毒品成分
    之毒品咖啡包應由行政機關沒入銷燬，而不於本案宣告沒收
    。
　2.另按犯第4條至第9條、第12條、第13條或第14條第1項、第2
    項之罪者，其供犯罪所用之物，不問屬於犯罪行為人與否，
    均沒收之，毒品危害防制條例第19條第1項定有明文。未扣
    案之三星廠牌行動電話1支(IMEI：000000000000000、00000
    0000000000號，含門號0000000000號SIM卡1枚)，為被告所
    有，用以聯繫本案販賣毒品訊息所用之物，業據被告坦認在
    卷（偵查卷第10頁、原審卷二第89、90頁、本院卷第137頁
    ），並有手機翻拍照片在卷（偵查卷第85至92頁）可稽，應
    依毒品危害防制條例第19條第1項之規定，宣告沒收，並依
    刑法第38條第4 項之規定，諭知如全部或一部不能沒收或不
    宜執行沒收時，追徵其價額。
　3.被告販賣第三級毒品之犯罪所得700元、1,400元，均未扣案
    ，而各為其犯罪事實欄一、㈡、㈢所示販賣第三級毒品犯行之
    犯罪所得，應依刑法第38條之1第1項、第3項之規定，分別
    於被告所犯之罪宣告之主刑項下諭知沒收，如全部或一部不
    能沒收或不宜執行沒收時，追徵其價額。
　4.至本案查獲時所扣得之其他物品，均無證據足認與本案有何
    直接關聯，爰均不於本案宣告沒收銷燬，附此敘明。
據上論斷，應依刑事訴訟法第369條第1項前段、第364條、第299
條第1項前段、第300條，毒品危害防制條例第4條第3項、第11條
第2項、第18條第1項前段、第19條第1項，刑法第47條第1項、第
59條、第51條第5款、第38條第4項、第38條之1第1項、第3項，
判決如主文。
本案經檢察官朱曉群提起公訴，檢察官劉斐玲到庭執行職務。
中　　華　　民　　國　　109 　年　　6 　　月　　23　　日
                  刑事第十一庭  審判長法　官  楊力進
                                      法　官  雷淑雯
                                      法　官  許文章 
以上正本證明與原本無異。
如不服本判決，應於收受送達後20日內向本院提出上訴書狀，其
未敘述上訴之理由者並得於提起上訴後20日內向本院補提理由書
（均須按他造當事人之人數附繕本）「切勿逕送上級法院」。
持有第二級毒品部分，被告不得上訴。
                                      書記官  范家瑜
中　　華　　民　　國　　109 　年　　6 　　月　　23　　日
附錄：本案論罪科刑法條全文
毒品危害防制條例第11條
持有第一級毒品者，處三年以下有期徒刑、拘役或新臺幣五萬元
以下罰金。
持有第二級毒品者，處二年以下有期徒刑、拘役或新臺幣三萬元
以下罰金。
持有第一級毒品純質淨重十公克以上者，處一年以上七年以下有
期徒刑，得併科新臺幣一百萬元以下罰金。
持有第二級毒品純質淨重二十公克以上者，處六月以上五年以下
有期徒刑，得併科新臺幣七十萬元以下罰金。
持有第三級毒品純質淨重二十公克以上者，處三年以下有期徒刑
，得併科新臺幣三十萬元以下罰金。
持有第四級毒品純質淨重二十公克以上者，處一年以下有期徒刑
，得併科新臺幣十萬元以下罰金。
持有專供製造或施用第一級、第二級毒品之器具者，處一年以下
有期徒刑、拘役或新臺幣一萬元以下罰金。

毒品危害防制條例第4條
製造、運輸、販賣第一級毒品者，處死刑或無期徒刑；處無期徒
刑者，得併科新臺幣 2 千萬元以下罰金。
製造、運輸、販賣第二級毒品者，處無期徒刑或 7 年以上有期
徒刑，得併科新臺幣 1 千萬元以下罰金。
製造、運輸、販賣第三級毒品者，處 7 年以上有期徒刑，得併
科新臺幣 7 百萬元以下罰金。
製造、運輸、販賣第四級毒品者，處 5 年以上 12 年以下有期
徒刑，得併科新臺幣 3 百萬元以下罰金。
製造、運輸、販賣專供製造或施用毒品之器具者，處 1 年以上7
 年以下有期徒刑，得併科新臺幣 1 百萬元以下罰金。
前五項之未遂犯罰之。

附表一
編號 犯罪事實 本院科刑主文 1 事實欄一、㈠ 王銘遠持有第二級毒品，累犯，處有期徒刑柒月。扣案如附表二編號1所示驗餘毒品咖啡包及其包裝袋，均沒收銷燬。 2 事實欄一、㈡ 王銘遠販賣第三級毒品，累犯，處有期徒刑參年玖月。未扣案之犯罪所得新臺幣柒佰元及行動電話壹支(IMEI：000000000000000、000000000000000號，含門號0000000000號SIM卡壹枚)均沒收，於全部或一部不能沒收或不宜執行沒收時，追徵其價額。 3 事實欄一、㈢ 王銘遠販賣第三級毒品，累犯，處有期徒刑參年拾月。未扣案之犯罪所得新臺幣壹仟肆佰元及行動電話壹支(IMEI：000000000000000、000000000000000號，含門號0000000000號SIM卡壹枚)均沒收，於全部或一部不能沒收或不宜執行沒收時，追徵其價額。 

附表二：本件扣案物
編號 扣案物名稱 備註 1 含第二級毒品成分「3,4-亞甲基雙氧苯基甲胺戊酮」之「DIAVEL」（金色小惡魔）毒品咖啡包1 包（驗前淨重7.50公克，驗餘淨重5.92公克）。 僅沒收驗餘毒品咖啡包（驗餘淨重4.71公克）及其包裝袋1 個。 2 含第三級毒品「硝甲西泮」及「3,4-亞甲基雙氧苯基乙基胺戊酮」成分之「69」毒品咖啡包共4包，重量如下： 1.驗前淨重6.16公克，驗餘淨重4.48公克。 2.驗前淨重5.93公克，驗餘淨重5.04公克。 3.驗前淨重6.71公克，驗餘淨重5.30公克。 4.驗前淨重6.26公克，驗餘淨重5.10公克。 依刑事局107年12月6日刑鑑字第1078014729號鑑定書（偵查卷第132、133頁），可認此等含第三級毒品之毒品咖啡包共計7包部分，僅編號4純質淨重約0.12公克，其他均屬純度未達1％而無法估算純質淨重，無證據證明純質淨重已達20公克以上，應屬依行政程序沒入銷燬之範圍。 3 含第三級毒品「4-甲基甲基卡西酮」之「CROCODILE/888」毒品咖啡包2包（驗前淨重共31.32公克，驗餘淨重共29.83公克）  4 含第三級毒品「3,4-亞甲基雙氧苯基乙基胺戊酮」之「DIABLO」（粉紅色小惡魔）毒品咖啡包1 包（驗前淨重6.25公克，驗餘淨重3.74公克）。  5 APPLE廠牌手機3支 1.門號：0000000000、IMEI：000000000000000。 2.門號：0000000000、IMEI：000000000000000。 3.門號：0000000000、IMEI：000000000000000。 無證據證明係供本案犯罪使用、預備犯罪之用或犯罪所生之物，亦非屬犯罪所得，爰不予宣告沒收。